臺灣臺北地方法院民事簡易判決
111年度北簡字第2777號
原      告  黃麗兒  
訴訟代理人  劉麗卿  
被      告  展雲事業股份有限公司

法定代理人  鍾克信  
上列當事人間請求返還金錢事件，本院於民國111年4月13日言詞
辯論終結，判決如下︰
    主  文
被告應給付原告新臺幣肆拾捌萬陸仟元，及自民國一百一十年十
二月十一日起至清償日止，按週年利率百分之五計算之利息。
訴訟費用新臺幣伍仟貳佰玖拾元由被告負擔。
本判決得假執行。但被告如以新臺幣肆拾捌萬陸仟元為原告預供
擔保，得免為假執行。
    事實及理由
一、被告展雲事業股份有限公司經合法通知，未於言詞辯論期日
    到場，核無民事訴訟法第386條所列各款情事，爰依原告胡
    桂香之聲請，准由其一造辯論而為判決。
二、原告主張：原告於民國107年6月27日與被告簽訂「積福百分百」專案土地買賣契約（下稱系爭Ａ契約）2份，向被告購買坐落於新北市○○區○○○段○○○○段00地號內長愛園區墓地面積共2平方公尺及其所依附之骨灰存放單位共2單位，合計價金為新臺幣（下同）236,000元，並於同日匯清價款。原告又於109年7月31日與被告簽訂土地買賣契約書（下稱系爭Ｂ契約），向被告購買坐落於上開地號內向雲禪境墓地面積1平方公尺，並由訴外人劉麗卿開立面額25萬元之即期支票付清價款。詎被告經營不善，積欠員工薪資，且公告其各項付款作業展延，亦經媒體報導被告涉嫌吸金，遭檢調搜索等情，顯有系爭Ａ契約第22條所定情事，原告遂於110年9月24日委請律師發函終止系爭Ａ契約；另被告就系爭Ｂ契約亦有債務不履行之情。爰分別依終止系爭Ａ契約之法律關係，請求返還價金236,000元，並依民法第226條、第227條之規定，請求被告給付25萬元等語，並聲明：被告應給付原告486,000元，及自支付命令送達之翌日起至清償日止，按週年利率5％計算之利息。
三、被告則未於言詞辯論期日到場，亦未提出書狀作何聲明或陳
    述。
四、得心證之理由：
  ㈠經查，本件原告主張上開事實，業據其提出系爭Ａ契約、系爭Ｂ契約、支票、國內匯款申請書（兼取款憑條）、郵政跨行匯款申請書、被告公告、台北松江路郵局第001979號存證信函暨郵件收件回執、自由時報報導等件為證，其主張核與上開證物相符；而被告雖於法定期限內對支付命令提出異議，惟未具體指明抗辯事由，並經合法通知，於言詞辯論期日不到場，亦未提出任何書狀爭執，依民事訴訟法第280條第3項前段準用同條第1項前段規定，視同自認原告之主張，自堪信原告之主張為真正。
  ㈡依系爭Ａ契約第22條第1項約定：「乙方（按即被告）無法提
    供約定之骨灰存放單位，或骨灰存放設施經主管機關查核認
    定有重大事故發生或經營不善致無法正常營運之情形時，甲
    方（按即原告）得選擇換位或終止契約，如甲方選擇終止契
    約，乙方應於契約終止日起14日內退還甲方已繳付之全部價
    金及按比例退還已繳納之管理費」等語。而被告有無法正常
    營運之情形，已如前述；又原告已委請律師發函終止系爭契
    約，並經被告於110年9月27日收受該函，此有台北松江路郵
    局第001979號存證信函暨郵件收件回執附卷可考，是原告請
    求被告退還其就系爭Ａ契約所繳付之價金共236,000元，即屬
    有據。
  ㈢按因可歸責於債務人之事由，致為不完全給付者，債權人得
    依關於給付遲延或給付不能之規定行使其權利，民法第227
    條第1項定有明文。債務不履行之形態有給付不能、給付遲
    延及不完全給付；其給付不能者，債權人得請求損害賠償（
    民法第226條第1項參照）；如係給付仍屬可能但已遲延者，
    債權人除原有之給付（例如請求訂立本約）外，僅得請求遲
    延之賠償，必遲延後之給付，於債權人無利益者，債權人始
    得拒絕其給付，而請求賠償因不能給付（履行）而生之損害
    （民法第231條第1項、第232條參照）；如係不完全給付者
    ，債權人則依給付不能或給付遲延之規定行使其權利（民法
    第227條第1項參照）；三者之法律效果及損害賠償之範圍非
    必相同，法院若根據債務不履行之規定定其損害賠償額時，
    自應視其係何種形態之債務不履行以作為判斷之基礎（最高
    法院106年度台上字第287號判決意旨參照）。又依系爭Ｂ契
    約第10條第3項約定：「……甲方（按即原告）得於本契約價
    款繳清之日起屆滿20個月前1個月內，可要求乙方（按即被
    告）以本合約書簽立時乙方所公佈之本契約商品公示牌價5.
    9折之價額買回。」，可知系爭Ｂ契約屬於「附條件買回交易
    」，上開期限屆至即得解約要求買回之權利義務，亦屬兩造
    約定買賣契約之從給付義務。而觀諸被告公告，其已表明「
    付款作業展延」等語，足見被告迄今仍未履行買回之義務，
    有可歸責於債務人之事由，致給付不能，且致原告受有損害
    ，是原告依民法第226條第1項之規定，請求被告賠償履行利
    益之損害，即按系爭Ｂ契約所示簽約時公示牌價為50萬元，
    依約定5.9折計算應為295,000元（計算式：50萬元×59％＝295
    ,000元），故原告此部分僅請求25萬元，亦屬有據。
　㈣末按遲延之債務，以支付金錢為標的者，債權人得請求依法
    定利率計算之遲延利息。但約定利率較高者，仍從其約定利
    率；給付無確定期限者，債務人於債權人得請求時，經其催
    告而未為給付，自受催告時起，負遲延責任。其經債權人起
    訴而送達訴狀，或依督促程序送達支付命令，或為其他相類
    之行為者，與催告有同一之效力，民法第233條第1項、第22
    9條第2項分別定有明文。本件原告請求被告給付欠款，係以
    支付金錢為標的，原告請求被告給付自支付命令聲請狀繕本
    送達之翌日即110年12月11日（見司促卷第51頁）起至清償
    日止，按法定利率即週年利率5％計算之利息，併應准許。
五、綜上，原告提起本件訴訟，請求被告應給付原告486,000元
    （計算式：236,000元＋25萬元＝486,000元），及自110年12
    月11日起至清償日止，按週年利率5％計算之利息，為有理由
    ，應予准許。
六、本件係就民事訴訟法第427條訴訟適用簡易程序，並依同法
    第384條所為被告敗訴之判決，爰依同法第389條第1項第1及
    3款之規定，職權宣告假執行。並依同法第392條第2項，依
    職權為被告預供擔保，得免為假執行之宣告。
七、訴訟費用負擔之依據：民事訴訟法第78條，本件訴訟費用額
    ，依後附計算書確定如主文第2項所示金額。 
中　　華　　民　　國　　111 　年　　5 　　月　　11　　日
                        臺北簡易庭法  官　陳仁傑

以上正本證明與原本無異。
如不服本判決，應於判決送達後20日內向本庭（臺北市○○區○
○○路0 段000 巷0 號）提出上訴狀。（須按他造當事人之人數
附繕本）。如委任律師提起上訴者，應一併繳納上訴審裁判費。
中　　華　　民　　國　　111 　年　　5 　　月　　11　　日
                                  書記官　黃進傑
  計　算　書
項　　　　目             金 　額（新臺幣）　　   備註
第一審裁判費　　　            5,290元 
合　　　　計　　　            5,290元